臺灣桃園地方法院民事裁定　九十年度小上字第四八號
　　上　訴　人
　　　　　　　　甲○○
　　法定代理人　辜濂松
　　訴訟代理人　方錫勳
　　　　　　　　戴良勳
右當事人間請求清償債務事件，上訴人對於中華民國九十年七月十一日本院桃園簡易
庭九十一年桃小字第三三０號第一審判決提起上訴，本院裁定如左：
    主  文
上訴駁回。
第二審訴訟費用新台幣壹仟零伍拾壹元由上訴人負擔。
    理  由
一、本件上訴意旨略以：鈞院僅只採信被上訴人一面之詞及其所提出不利於上訴人之
    條文，為不利於上訴人之判決，實難令上訴人甘服。又被上訴人不該雇用對本件
    處理過程不了解之討債公司百般欺壓上訴人，讓上訴人受到無數次之傷害。本件
    信用卡雖然是上訴人所持有，但上訴人係被他人所騙才將之交給他人，因為當時
    對方告訴上訴人說是要拿去徵信用的。而上訴人之信用卡遭盜刷後，亦曾經於民
    國八十九年七月二十四日向財政部提出陳情被盜刷之詳情，業蒙財政部金融局以
    台融局（四）第八九二五七三八七號函命被上訴人應於文到十日內查明妥處逕復
    ，並副知本局（財政部金融局）等語。詎料，被上訴人並無依法查明妥處，違反
    規定興訟，而請求上訴人清償債務，依法自有不當。又依照上訴人約款現行條文
    第十七條所定（卡片被竊、遺失或其他占有）自發生信用卡遺失或被竊等情形時
    起至辦理掛失停用手續前被冒用所發生之損失，以新台幣（下同）五千元為限，
    故被上訴人請求上訴人清償被盜刷債務，依法自有不當，被上訴人無請求權可言
    ，事實尤極明顯。而上訴人乃為被害人，被上訴人依法有義務維護上訴人信用卡
    被盜刷權益，被上訴人妨害上訴人名譽，依法自有失當。原審判決失察，被上訴
    人應遵照財政部金融局指示查明妥處等語；並提出財政部金融局函文及約款現行
    條文影本各一件為證。
二、按對於小額程序之第一審裁判之上訴或抗告，非以其違背法令為理由，不得為之
    ，民事訴訟法第四百三十六條之二十四第二項定有明文。次依民事訴訟法第四百
    三十六條之二十八規定：「當事人於第二審程序不得提出新攻擊或防禦方法。但
    因原法院違背法令致未能提出者，不在此限。」惟所謂違背法令，依同法第四百
    三十六條之三十二第二項準用同法第四百六十八條、第四百六十九條第一款至第
    五款之規定，係指判決不適用法規或適用不當，以及(一)判決法院之組織不合法、
    (二)依法律或裁判應迴避之推事參與裁判者、(三)法院於權限之有無辨別不當或違背
    專屬管轄之規定者、(四)當事人於訴訟未經合法代理者、(五)違背言詞辯論公開之規
    定者而言。又關於小額訴訟程序之上訴，依民事訴訟法第四百三十六條之二十五
    規定，上訴狀內應記載上訴理由，表明下列二款事項：(一)原判決所違背之法令及
    其具體內容。(二)依訴訟資料可認為原判決有違背法令之具體事實。亦即，上訴人
    應於上訴狀內對於原判決有違背法令之事實有具體之指摘，並揭示該法規之條項
    或內容，若係成文法以外之法則，亦應揭示該法則之旨趣，倘為司法院之解釋或
    最高法院之判例，則應揭示該判解之字號或其內容，上訴狀內如未依此項方法表
    明者，即難認為上訴人已對於原判決違背法令有具體之指摘，其上訴自難認為合
    法。經查，本件上訴意旨略以信用卡雖然是上訴人所持有，但上訴人係被他人所
    騙才將之交給他人，因為當時對方告訴上訴人說是要拿去徵信用的等語，乃係以
    事實問題為其上訴理由；又上訴人主張其所持有之信用卡遭他人盜刷後，亦曾經
    於八十九年七月二十四日向財政部提出陳情被盜刷詳情，業蒙財政部金融局以台
    融局（四）第八九二五七三八七號函，命被上訴人應於文到十日內查明妥處逕復
    等語，並提出財政部金融局函及約款現行條文影本各一件為證，係提出新攻擊或
    防禦方法。惟因上訴人並未就原審取捨證據或認定事實有何違背法令之處為具體
　　之指摘，且未明白指出原審判決違背何一法令，依前揭規定，上訴人自不得於第
    二審程序中提出新攻擊或防禦方法。本件綜據上述，因上訴人係以事實爭執問題
    為上訴理由，非係因原審判決有不適用法規或適用不當而上訴，不合於上揭民事
    訴訟法第四百三十六條之二十四第二項規定，其上訴即難認合法，自應予駁回。
三、末查，法院為訴訟費用之裁判時，應確定其費用額，民事訴訟法第四百三十六條
    之三十二準用第四百三十六條之十九第一項定有明文。查本件上訴人應負擔之第
    二審訴訟費用確定為一千零五十一元（詳如後附計算書），爰裁定如主文第二項
    所示。
四、依民事訴訟法第四百三十六條之三十二第一項、第二項、第四百四十四條第一項
    前段、第四百三十六條之十九第一項、第九十五條、第七十八條，裁定如主文。
中　　　華　　　民　　　國　　九十一　　年　　　九　　　月　　二十三　　日
                                    臺灣桃園地方法院民事第二庭
~B審判長法官　邱瑞祥
~B　　　法官　張明儀
~B　　　法官　呂仲玉
右正本證明與原本無異。
本裁定不得抗告。
中　　　華　　　民　　　國　　九十一　　年　　　九　　　月　　二十五　　日
~B法院書記官　楊惠如
~T40
~F0
┌──────────────────────┐
│附　計　算　書　　　　　　　　　　　　　  　│
├───────────┬──────────┤
│項　　　　　　　　　目│金　額（新台幣：元）│
├───────────┼──────────┤
│一、第二審裁判費　　　│813      　　　　   │
├───────────┼──────────┤
│二、第二審送達郵票　　│238　　　　　　　　 │
├───────────┼──────────┤
│合　　　　　　　　　計│1051 　　　　　　　 │
└───────────┴──────────┘
